【裁判字號】    95,訴,256
【裁判日期】    950227
【裁判案由】    毒品危害防制條例
【裁判全文】
臺灣高雄地方法院刑事判決               95年度訴字第256號
公  訴  人  臺灣高雄地方法院檢察署檢察官
被      告  甲○○
                    （現於臺灣高雄第二監獄另案執行中）
上列被告因毒品危害防制條例案件，經檢察官提起公訴（94年度
毒偵字第9763號），被告於本院準備程序中自白犯罪，經合議庭
裁定由受命法官依簡式審判程序獨任審理，判決如下：
    主  文
甲○○施用第一級毒品，累犯，處有期徒刑捌月；扣案之海洛因
壹包（量微無法稱重，空包裝重零點貳伍公克）沒收銷燬之。又
施用第二級毒品，累犯，處有期徒刑肆月。應執行有期徒刑拾月
，扣案之海洛因壹包（量微無法稱重，空包裝重零點貳伍公克）
沒收銷燬之。
    事  實
一、甲○○前因施用毒品案件，於民國88、89年間先後經臺灣屏
    東地方法院及本院裁定送觀察、勒戒後，均認無繼續施用毒
    品之傾向，分別經臺灣屏東、高雄地方法院檢察署檢察官以
    88年度偵字第13026 號、89年度毒偵字第2979號為不起訴處
    分確定；又於90年間，因施用毒品案件，經檢察官起訴並聲
    請強制戒治，經本院以91年度易字第1423號判決判處有期徒
    刑2 月確定，並裁定令入勒戒處所施以強制戒治，嗣經停止
    強制戒治，所餘戒治期間付保護管束，於91年4 月1 日保護
    管束期滿強制戒治執行完畢釋放後；復再於92年間，因施用
    毒品案件，經臺灣屏東地方法院以92年度訴字第799 號判決
    判處有期徒刑8 月確定，於94年3 月3 日縮刑期滿執行完畢
    。詎其仍不知悔改，於前揭強制戒治執行完畢釋放後5 年內
    ，復基於施用第一級毒品海洛因及第二級毒品甲基安非他命
    之犯意，於94年11月17日上午10時許，在其位於高雄市三民
    區○○○路269 號住處之浴室內，以將海洛因摻入香菸內吸
    食方式，施用第一級毒品海洛因1 次。並於同日上午8 、9
    時許，在上開地點，以將甲基安非他命置放在鋁箔紙之下以
    火燒烤成煙，以口鼻吸食煙，霧方式，施用第二級毒品甲基
    安非他命1 次。嗣於94年11月17日下午4 時30分，因甲○○
    經高雄地方法院檢察署發佈通緝中，為警在高雄市前鎮區○
    ○○路202 巷4 號逮獲，並扣得自其身上起獲之海洛因1 小
    包（量微無法稱重，空包裝重0.25公克）。
二、案經高雄市政府警察局小港分局報請臺灣高雄地方法院檢察
    署檢察官偵查起訴。
    理  由
一、本件被告甲○○所犯為死刑、無期徒刑、最輕本刑為3 年以
    上有期徒刑以外之罪，其於準備程序進行中，就被訴事實為
    有罪之陳述，經告知簡式審判程序之旨，並聽取當事人之意
    見後，本院認宜以獨任進行簡式審判程序，而裁定進行簡式
    審判程序審理，合先敘明。
二、右揭事實，業據被告於本院審理中自白不諱，且其為警查獲
    時所採取之尿液，經送請送高雄市立凱旋醫院，以酵素免疫
    法 (EIA)及氣相層析質譜法 (GC/MS)方法檢驗結果，呈甲基
    安非他命、嗎啡陽性反應，此有該醫院94年11月28日濫用藥
    物尿液檢驗報告1 紙附卷可稽。而扣案之白色粉末1 包，經
    送請法務部調查局檢驗結果，認該包白色粉末含海洛因成分
    ，量微無法稱重，空包裝重0.25公克，有該局95年1 月27日
    調科壹字第220022075 號鑑定通知書1 紙存卷可參，是該扣
    案之白色粉末1 包，係第一級毒品海洛因無訛，足徵被告前
    開施用第一級毒品海洛因及第二級毒品甲基安非他命之自白
    核與事實相符，堪可採為論罪科刑之依據。
三、另被告前於88、89年間先後經臺灣屏東地方法院及本院裁定
    送觀察、勒戒後，均認無繼續施用毒品之傾向，分別經臺灣
    屏東、高雄地方法院檢察署檢察官以88年度偵字第13026 號
    、89年度毒偵字第2979號為不起訴處分確定；又於90年間，
    因施用毒品案件，經檢察官起訴並聲請強制戒治，嗣經本院
    以91年度易字第1423號判決判處有期徒刑2 月確定，並裁定
    令入勒戒處所施以強制戒治，嗣經停止強制戒治，所餘戒治
    期間付保護管束，於91年4 月1 日保護管束期滿強制戒治執
    行完畢釋放，此有臺灣高等法院被告前案紀錄表1 紙在卷可
    按，其於前開強制戒治執行完畢釋放後，5 年內復犯本件施
    用毒品罪，應依毒品危害防制條例第23條第2 項之規定，予
    以處罰。
四、核被告所為，係犯毒品危害防制條例第10條第1 項之施用第
    一級毒品罪及同條第2 項之施用第二級毒品罪。又其施用第
    一級、第二級毒品前後持有該毒品之低度行為，應分別被其
    施用之高度行為所吸收，不另論罪。且其所犯前開2 罪間，
    犯意各別，行為互殊，應予分論併罰。
五、另被告前於92年間，因施用毒品案件，經臺灣屏東地方法院
    以92年度訴字第799 號判決判處有期徒刑8 月確定，於94年
    3 月3 日縮刑期滿執行完畢，有臺灣高等法院被告前案紀錄
    表1 紙在卷可按，其於5 年內再犯本件最重本刑為有期徒刑
    以上之2 罪，為累犯，均應依刑法第47條之規定，加重其刑
    。爰審酌被告前有施用毒品之不良素行，歷經觀察、勒戒及
    戒治程序後，仍未能徹底戒絕毒品，且屢經查獲，隨即再犯
    ，顯見意志不堅，且有失政府制定毒品危害防制條例之立法
    美意，本不宜寬貸，惟念其施用毒品乃自戕一己之身體健康
    ，尚未害及他人，且犯後坦承犯行等一切情狀，分別量處如
    主文所示之刑，並定其應執行刑。
六、又扣案之白色粉末1 包經送請法務部調查局鑑驗結果，係第
    一級毒品海洛因（量微無法稱重），為違禁物；又裝放上開
    海洛因所用之包裝袋，無法與毒品完全析離，亦為違禁物，
    不論屬於犯人所有與否，爰均依毒品危害防制條例第18條第
    1 項前段之規定，併予宣告沒收銷燬之。至鑑驗耗損之毒品
    既已滅失，即無庸宣告沒收銷毀之，附此敘明。
據上論斷，應依刑事訴訟法第273 條之1 第1 項、第299 條第1
項前段，毒品危害防制條例第10條第1 項、第2 項、第18條第1
項前段，刑法第11條、第47條、第51條第5 款，判決如主文。
本案經檢察官乙○○到庭執行職務。
中    華    民    國    95    年    2    月    27     日
                  刑事第十庭    法  官  楊淑珍
以上正本證明與原本無異。
如不服本判決，應於判決送達後10日內，向本院提出上訴狀。
                                書記官  林秀敏
中    華    民    國    95    年    2    月    27     日
附錄本件論罪法條全文：
毒品危害防制條例第10條
施用第一級毒品者，處 6 月以上 5 年以下有期徒刑。
施用第二級毒品者，處 3 年以下有期徒刑。


司法院資訊處製作；財團法人民間司法改革基金會備份。
